【裁判字號】    98,易,2548
【裁判日期】    981012
【裁判案由】    毒品危害防制條例
【裁判全文】
臺灣臺北地方法院刑事判決             98年度易字第2548號
    公  訴  人  臺灣臺北地方法院檢察署檢察官
    被      告  甲○○
上列被告因違反毒品危害防制條例案件，經檢察官提起公訴（98
年度毒偵緝字第249號），被告就被訴事實為有罪之陳述，本院
裁定進行簡式審判程序，判決如下：
    主      文
甲○○施用第二級毒品，累犯，處有期徒刑肆月，如易科罰金，
以新臺幣壹仟元折算壹日。
    事實及理由
一、本件係經被告甲○○於本院審理時，就被訴事實為有罪之陳
    述，經法官告知被告簡式審判程序之旨，並聽取檢察官及被
    告之意見後，本院裁定以簡式審判程序加以審理，則依據刑
    事訴訟法第273條之2、同法第159條第2項之規定，不適用傳
    聞法則有關限制證據能力之相關規定；並依同法第310條之2
    準用同法第454條之規定，製作略式判決書，依法僅需記載
    犯罪事實、證據名稱及應適用之法條，並得以簡略方式為之
    ，如認定之犯罪事實、證據及應適用之法條，與檢察官聲請
    簡易判決處刑書或起訴書之記載相同者，得引用之，合先敘
    明。
二、本件犯罪事實、證據及應適用之法條，除均引用檢察官起訴
    書（如附件）之記載外，於犯罪事實第5至6行更載為「‧‧
    ‧上開2案經臺灣高等法院以97年度聲字第2140號裁定應執
    行有期徒刑11月確定，甫於98年1月13日縮短刑期執行完畢
    」、第9行增載：「‧‧‧以將第二級毒品安非他命、甲基
    安非他命置入友人所有之吸食器燒烤（未扣案）之方式，施
    用第二級毒品安非他命、甲基安非他命1次（無證據證明其
    有逾1次施用行為）」；證據則增載：「被告於本院審理時
    坦承犯行，並當庭為認罪之表示（見本院卷98年9月29日審
    判筆錄）」、「勘察採證同意書、贓證物品清單各1紙」；
    應適用之法條增載：被告持有第二級毒品之低度行為，已為
    其施用之高度行為所吸收，不另論罪。
三、爰審酌被告有前科之素行，此有臺灣高等法院被告前案紀錄
    表存卷可查，且其因施用毒品犯行，經觀察、勒戒之治療程
    序，竟仍不思悔改，徹底袪除施用毒品之惡習，再犯本件施
    用毒品之行為，可知其再犯係惑於毒癮，意志力甚為薄弱，
    未能善體國家設置觀察、勒戒機構，協助毒品施用者戒除毒
    癮之美意，惟念及其施用毒品之犯行，在本質上乃屬戕害自
    己身心健康之行為，被告本次尚未有嚴重破壞社會秩序或侵
    害他人權益之情形，衡之被告於偵查訊問之初，雖辯稱有人
    吸用（甲基）安非他命，伊是吸二手煙云云，惟嗣已自承其
    確有吸食2、3口之事實，且其於本院審理時坦承犯行不諱，
    當庭並表示不再吸毒等語，應有悔意，依此斟酌被告犯罪後
    之態度及其生活狀況、智識程度等一切情狀，而量處如主文
    所示之刑，並諭知易科罰金之折算標準，以示懲戒。
四、又查本件供被告施用毒品犯行之吸食器，非被告所有，業經
    被告供陳在卷（見本院卷同上審判筆錄），且未扣案，亦未
    曾鑑定其內有無附合毒品殘渣，故依卷存證據，尚無從認定
    屬於違禁物，故不為沒收（銷燬）之諭知，附此說明。
五、爰依刑事訴訟法第273條之1第1項、第299條第1項前段、第3
    10條之2、第454條第1項、第2項，毒品危害防制條例第10條
    第2項，刑法第11條前段、第47條第1項、第41條第1項前段
    ，判決如主文。
六、如不服本件判決，得自收受送達之日起10日內，向本院提起
    上訴。
本案經檢察官盧慧珊到庭執行職務。
中    華    民    國    98    年    10    月    12    日
                         刑事第十六庭 法  官    徐千惠
上正本證明與原本無異。
如不服本判決應於收受送達後10日內向本院提出上訴書狀，並應
敘述具體理由；其未敘述上訴理由者，應於上訴期間屆滿後20日
內向本院補提理由書（均須按他造當事人之人數附繕本）「切勿
逕送上級法院」。
                                      書記官    高心羽
中    華    民    國    98    年    10    月    12    日
附件：（98年度毒偵緝字第249號起訴書）
附錄本案論罪科刑法條：
毒品危害防制條例第10條
施用第一級毒品者，處6月以上5年以下有期徒刑。
施用第二級毒品者，處3年以下有期徒刑。


司法院資訊處製作；財團法人民間司法改革基金會備份。
